【裁判字號】    99,上訴,3020
【裁判日期】    991026
【裁判案由】    毒品危害防制條例
【裁判全文】
臺灣高等法院刑事判決                99年度上訴字第3020號
上  訴  人  台灣桃園地方法院檢察署檢察官
被      告  甲○○
上列上訴人因被告違反毒品危害防制條例案件，不服台灣桃園地
方法院九十九年度審訴字第六七０號，中華民國九十九年六月十
一日第一審判決（起訴案號：台灣桃園地方法院檢察署九十九年
度毒偵字第一０五三號），提起上訴，本院判決如下：
    主  文
原判決撤銷。
甲○○持有第一級毒品，累犯，處有期徒刑參月，如易科罰金，
以新台幣壹仟元折算壹日。
    事  實
一、甲○○前因施用第二級毒品案件，經台灣桃園地方法院以九
    十五年度簡上字第一二七號判處有期徒刑六月確定，於民國
    九十五年八月一日執行完畢。詎仍不知悔改，明知海洛因為
    毒品危害防制條例第二條所規定之第一級毒品，不得非法持
    有，竟於九十七年二月六日至十一日農曆過年期間某日，在
    桃園縣大溪鎮南興里一七鄰南興四號自宅處，為自己女友綽
    號「幼齒」之女子，以新台幣（下同）一千元向友人黃德蘭
    購買第一級毒品海洛因一包而非法持有。嗣黃德蘭因販賣毒
    品案件，於九十七年二月十七日為警查獲，始查悉上情。
二、案經台灣高等法院檢察署函送台灣桃園地方法院檢察署檢察
    官偵查起訴。
    理  由
壹、程序方面：
    按被告以外之人於審判外之言詞或書面陳述，除法律有規定
    者外，不得作為證據；又被告以外之人於審判外之陳述，雖
    不符合同法第一百五十九條之一至第一百五十九條之四之規
    定，但經當事人於審判程序同意作為證據，法院審酌該言詞
    陳述或書面陳述作成時之情況，認為適當者，亦得為證據。
    當事人、代理人或辯護人於法院調查證據時，知有第一百五
    十九條第一項不得為證據之情形，而未於言詞辯論終結前聲
    明異議者，視為有前項之同意，刑事訴訟法第一百五十九條
    第一項及第一百五十九條之五分別定有明文。本判決下列所
    引用之各該被告以外之人於審判外之陳述（包含書面陳述）
    ，雖屬傳聞證據，惟當事人於本院審判期日中表示同意作為
    證據方法而不予爭執，本院審酌上開證據資料製作時之情況
    ，尚無違法不當及證明力明顯過低之瑕疵，亦認為以之作為
    證據應屬適當。揆諸前開規定，爰依刑事訴訟法第一百五十
    九條之五規定，認前揭證據資料均有證據能力，先予敘明。
貳、實體方面：
一、上揭事實，業據被告甲○○於原審及本院審理時均坦承不諱
    （詳原審卷第二五頁反面，本院卷第二一頁反面），並經證
    人黃德蘭於偵查中證述：他（指被告）說不是他要用的，是
    他女朋友要吸的，他只要海洛因…我就開車去他們家跟他拿
    錢，我跟他拿一千元，我就去台北了，去找我的藥頭拿回來
    ，總共是三千元，我就把一千元的份量拿給甲○○；（問：
    甲○○拿到海洛因之後的情形？）我就走掉了；（問：甲○
    ○當時委託你，是因為他要施用海洛因嗎？）他說他女朋友
    「幼齒」在難過，問我有沒有等語（見毒偵字第一四八號卷
    第五頁）。是被告自白與事實相符，堪以採信。本件事證明
    確，被告犯行堪以認定，自應依法論科。
二、核被告所為，係犯毒品危害防制條例第十一條第一項之持有
    第一級毒品罪。起訴書原認被告係犯毒品危害防制條例第十
    條第一項之施用第一級毒品罪，尚有未洽，應予變更起訴法
    條。再被告前曾受有如事實欄一所載有期徒刑之執行，有臺
    灣高等法院被告前案紀錄表附卷可稽（見本院卷第一三頁反
    面），其於有期徒刑之執行完畢後，五年以內故意再犯本件
    有期徒刑以上之罪，為累犯，應加重其刑。
三、原審不察，誤為被告無罪之諭知，自有不當。公訴人以此指
    摘原審判決不當，請求撤銷改判，為有理由，自應由本院予
    以撤銷改判。爰審酌被告犯罪之動機、目的、情節、所生危
    害、犯後態度等一切情狀，量處如主文第二項所示之刑，並
    諭知易科罰金折算標準。
據上論斷，應依刑事訴訟法第三百六十九條第一項前段、第三百
六十四條、第二百九十九條第一項前段、第三百條，毒品危害防
制條例第十一條第一項，刑法第十一條前段、第四十七條第一項
、第四十一條第一項，判決如主文。
本案經檢察官陳傳宗到庭執行職務。
中    華    民    國    99    年    10    月    26    日
                  刑事第十七庭  審判長法  官 王炳梁
                                      法  官 黃雅芬
                                      法  官 陳憲裕
以上正本證明與原本無異。
檢察官如不服本判決，應於收受送達後10日內向本院提出上訴書
狀，其未敘述上訴之理由者並得於提起上訴後10日內向本院補提
理由書（均須按他造當事人之人數附繕本）「切勿逕送上級法院
」。
被告不得上訴。
                                      書記官 張玉如
中    華    民    國    99    年    10    月    26    日
附錄：本案論罪科刑法條全文
毒品危害防制條例第十一條第一項：
持有第一級毒品者，處 3 年以下有期徒刑、拘役或新臺幣 5 萬
元以下罰金。

司法院資訊處製作；財團法人民間司法改革基金會備份。
